最高法院刑事判決　　　　　　　　　　　　　　　九十一年度台上字第七二二七號
　　上　訴　人　甲○○
右上訴人因違反槍砲彈藥刀械管制條例等罪案件，不服台灣高等法院台中分院中華民
國九十一年九月十七日第二審判決（九十一年度上訴字第一一一四號，起訴案號：台
灣台中地方法院檢察署九十一年度偵字第一九四二五號），提起上訴，本院判決如左
：
    主  文
原判決關於收集偽造之通用紙幣罪部分撤銷，發回台灣高等法院台中分院。
其他上訴駁回。
    理  由
本件分兩部分說明之。
一收集偽造之通用紙幣罪（發回）部分：
原判決認定上訴人甲○○明知鄧錫璜於民國九十年十月二十七日十時許，在台中市建
國市場前交付之新版新台幣（下同）一千元紙幣二十七張，係偽造之通用紙幣，仍意
圖供行使之用予以收受而收集等情。乃撤銷第一審關於此部分之判決，改判仍論處上
訴人意圖供行使之用而收集偽造之紙幣（累犯）罪刑。固非無見。
惟查，(一)、第一審檢察官起訴事實，指訴上訴人意圖供行使之用，收集一千元紙幣二
十張及「舊版一百元十六張」之偽造通用紙幣，並請求併予宣告沒收等情。對上訴人
被訴收集該「舊版一百元十六張」偽鈔部分，究否成立犯罪，原判決並未詳細說明及
論處，僅以警察並未扣得百元偽鈔十六張，係公訴人誤為偽鈔四十三張云云（見原判
決理由第三段），以為交代，自有已受請求事項未予判決之違法。(二)、上訴人於偵審
中始終辯稱，該二十七張偽鈔係鄧錫璜連同後述之槍彈一併託伊代為保管，而鄧某亦
因偽造幣券經檢察官起訴，由第一審法院（九十一年度訴字第六七０號）判處罪刑在
案（該判決書附於二審卷第七十二頁），其於本案證述並未交付上述偽鈔予上訴人（
見原審卷第六十五頁）。究竟上訴人因何意圖及如何取得系爭偽鈔，事實尚非明確，
原審未為釐清。乃原判決論述上訴人「既知為偽鈔，仍予收受，而其收受之數量達二
十七張，面額達二萬七千元，自非無目的之單純收藏，而係基於行使之意圖而收受之
，至為灼然。」（見原判決第三頁第十三至十五行）云云，跡近推測，難謂允當。上
訴人上訴意旨指摘原判決此部分為不當，非無理由，應認有撤銷發回更審之原因。
二寄藏改造手槍罪（駁回）部分：
按刑事訴訟法第三百七十七條規定，上訴於第三審法院，非以判決違背法令為理由，
不得為之。是提起第三審上訴，應以原判決違背法令為理由，係屬法定要件。如果上
訴理由並未指摘原判決有何違法，自應認其上訴為違背法律上之程式，予以駁回，本
件關於寄藏改造手槍罪部分上訴意旨，僅以量刑偏重為惟一理由。而於原判決如何違
背法令並無一語涉及，自屬違背法律上之程式，此部分應予駁回。
據上論結，應依刑事訴訟法第三百九十七條、第四百零一條、第三百九十五條前段，
判決如主文。
中      華      民      國    九十一    年     十二     月     十九     日
                              最高法院刑事第六庭
                                  審判長法官  吳  雄  銘
                                        法官  池  啟  明
                                        法官  石  木  欽
                                        法官  郭  毓  洲
                                        法官  吳  三  龍
      右正本證明與原本無異
                                              書  記  官
中      華      民      國    九十一    年     十二     月    二十三    日
